th: อิเล็กทรอนิกส์ > อุปกรณ์อิเล็กทรอนิกส์ > การจัดการสายเคเบิล > เครื่องหมายระบุสายและเคเบิล: ป้ายหดความร้อนสายไฟ; ป้ายสายไฟแบบเคลือบตัวเองและพันรอบ
fr: Appareil électronique > Accessoires électroniques > Gestion des câbles > Marqueurs d’identification pour fils et câbles: Marqueurs thermorétractables pour câbles; Étiquettes auto-laminantes et enveloppantes pour câbles
sl-SI: Elektronika > Elektronski dodatki > Urejanje kablov > Oznake za identifikacijo žic in kablov: Skrčljive oznake za kable; Samolaminirajoče in ovijalne oznake za kable
zh-TW: 電子器材 > 電子配件 > 電線管理 > 纜線標籤: 熱縮套管線材標籤; 自黏式與纏繞式線材標籤
tr: Elektronik > Elektronik Alet Aksesuarları > Kablo Yönetimi > Tel ve Kablo İşaretleme Etiketleri: Isıyla Daralan Kablo İşaretleyicileri; Kendinden Lamineli ve Sarmalı Kablo Etiketleri
ko: 전자기기 > 전자기기 부대용품 > 케이블 정리 > 와이어/케이블 식별 표시: 열수축 케이블 마커; 셀프 라미네이팅 및 랩 어라운드 케이블 라벨
da: Elektronik > Elektronik – tilbehør > Kabelstyring > Mærkater til ledninger og kabler: Kabelmærker til krympleflex; Kabeletiketter (selvlaminerende og wrap-around)
nl: Elektronica > Accessoires voor elektronica > Kabels wegwerken > Draad- en kabelidentificatie: Krimpkous kabelmarkeringen; Zelf-laminerende en wrap-around kabellabels
vi: Thiết bị điện tử > Phụ kiện thiết bị điện tử > Quản lý cáp > Đánh dấu dây cáp: Thẻ cáp co nhiệt; Nhãn cáp tự dán và bọc quanh
it: Elettronica > Accessori dispositivi elettronici > Gestione dei cavi > Contrassegni di identificazione per cavi: Marcatori di cavi a ritiro termico; Etichette di cavi autolaminanti e avvolgibili
bg-BG: Електроника > Аксесоари за електроника > Управление на кабели > Маркери за идентификация на проводници и кабели: Термосвиваеми маркери за кабел; Самоламиниращи и обвиващи етикети за кабел
lt-LT: Elektronika > Elektronikos priedai > Kabelių tvarkymas > Laidų ir kabelių identifikavimo žymekliai: Šilumos susitraukiantys kabelių žymekliai; Savaime laminuojamos ir apjuosiamos kabelių etiketės
hr-HR: Elektronika > Pribor za elektroniku > Vođenje kabela > Identifikacijske oznake za žice i kabele: Oznaka za termoskupljajući kabel; Oznake za samolaminacijski i omotni kabel
de: Elektronik > Elektronisches Zubehör > Kabel-Management > Kabelmarkierungen: Schrumpfschlauch-Kabelmarkierungen; Selbstlaminierende und umlaufende Kabeletiketten
pt-BR: Eletrônicos > Acessórios para eletrônicos > Gerenciamento de cabos > Identificadores de fios e cabos: Marcadores de cabo termo-retráteis; Etiquetas de cabo auto-laminadas e envolventes
zh-CN: 电子产品 > 电子配件 > 电缆/电线整理用品 > 线缆整理标记工具: 热缩线缆标记; 自覆膜和缠绕式线缆标签
nb: Elektronikk > Elektronikktilbehør > Kabelhåndtering > Identifikasjonsmarkører for ledninger og kabler: Varmekrympende kabelmarkører; Selvlaminerende og vikle-rundt kabeletiketter
el: Ηλεκτρονικά > Αξεσουάρ ηλεκτρονικών συσκευών > Διαχείριση καλωδίων > Δείκτες αναγνώρισης καλωδίων & συρμάτων: Δείκτες καλωδίων θερμοσυρρικνούμενοι; Ετικέτες καλωδίων αυτοπλαστικοποιούμενες & περιτυλιγμένες
ja: 電子機器 > 電気製品関連用品・PC周辺機器 > ケーブル管理 > ワイヤーマーカー・ケーブルマーカー: 熱収縮ケーブルマーカー; セルフラミネート・巻き付け式ケーブルラベル
pt-PT: Eletrónica > Acessórios eletrónicos > Gestão de cabos > Marcadores de identificação de fios e cabos: Marcadores de cabo termoretráteis; Etiquetas autoplastificantes e de envolvimento para cabos
sv: Elektronik > Elektroniktillbehör > Kabelhantering > Sladdmarkörer: Krympslangskabelmarkörer; Självlaminerande och omslutande kabeletiketter
ro-RO: Electronice > Accesorii electronice > Gestionarea cablurilor > Dispozitive de marcare pentru fire și cabluri: Marcatoare termocontractabile pentru cabluri; Etichete autolaminante și de înfășurare pentru cabluri
pl: Elektronika > Akcesoria elektroniczne > Zarządzanie kablami > Markery do kabli i przewodów: Znaczniki kabli termokurczliwego; Etykiety kabli samoprzylepne i zawijane
ru: Электроника > Аксессуары для электроники > Прокладка кабелей > Маркеры для проводов и кабелей: Термоусадочные маркеры для кабелей; Самоламинирующиеся и оборачивающиеся этикетки для кабелей
es: Electrónica > Accesorios electrónicos > Cableado > Marcadores de identificación para hilos y cables: Marcadores de cable termocontraíble; Etiquetas de cable autolaminantes y envolventes
en: Electronics > Electronics Accessories > Cable Management > Wire & Cable Identification Markers: Heat-Shrink Cable Markers; Self-Laminating & Wrap-Around Cable Labels
fi: Elektroniikka > Sähkötarvikkeet > Kaapelihallinta > Johtojen ja kaapelien merkintätussit: Kutisteputkikaapelimerkinnät; Itselaminoivat ja käärekaapelitarrat
hu: Elektronika > Elektronikai kiegészítők > Kábelkezelés > Vezeték- és kábelazonosító jelzők: Hőre zsugorodó kábeljelölők; Önlamináló és körbetekerhető kábelcímkék
cs: Elektronika > Elektronika – příslušenství > Uspořádání kabelů > Značkovače kabelů a vodičů: Smršťovací značky kabelů; Samolaminovací a omotávací štítky na kabely
sk-SK: Elektronika > Elektronické príslušenstvo > Organizácia kabeláže > Identifikačné značky vodičov a káblov: Zmršťovacie káblové značky; Samolaminujúce a ovinovacie káblové štítky